【裁判字號】    95,易,1748
【裁判日期】    951218
【裁判案由】    竊盜
【裁判全文】
臺灣桃園地方法院刑事判決              95年度易字第1748號
公  訴  人  臺灣桃園地方法院檢察署檢察官
被      告  甲○○
上列被告因竊盜案件，經檢察官提起公訴（95年度偵字第24146
號），被告於本院準備程序進行中，就被訴事實為有罪之陳述，
經本院告知簡式審判程序意旨，並聽取公訴人及被告之意見後，
本院合議庭裁定依簡式審判程序審理，本院判決如下：
    主  文
甲○○攜帶兇器竊盜，處有期徒刑捌月。扣案之一字起子壹把沒
收之。
    事  實
一、甲○○前因毒品危害防制條例案件，經本院以94年度訴字第
    1477號判決判處有期徒刑8 月，緩刑5 年確定，現仍在緩刑
    期內，竟不知悔改，基於意圖為自己不法所有之竊盜犯意，
    於民國95年11月19日凌晨，騎乘KFN-162 號機車，在桃園縣
    八德市○○○街附近，尋找作案目標，迄於當日凌晨4 時30
    分許，在該街81號後方泥濘空地，撿拾路旁之石頭，砸破停
    放在該處乙○○所有車牌號碼V4-5489 號之自用小客車之右
    前座車窗（毀損部分未據告訴），再入內持其所有客觀上足
    以威脅人之生命、身體安全並可供作兇器使用之一字起子1
    把，拆卸乙○○所有之先鋒牌音響主機1 組（型號：KEH-P8
    015 號，價值約--新臺幣1 萬元）而竊取得手，並將之攜出
    車外，放置在前開機車之置物箱內。嗣於當日凌晨5 時10分
    許，巡邏員警在八德市○○街56號處見甲○○在某超商前洗
    腳，行跡可疑，因而上前盤查並循線查獲上情，並扣得上開
    一字起子1 把。
二、案經桃園縣政府警察局八德分局報請臺灣桃園地方法院檢察
    署檢察官偵查起訴。
    理  由
一、程序部分：本件被告甲○○所犯係死刑、無期徒刑或最輕本
    刑為三年以上有期徒刑以外之罪，其於準備程序中就被訴事
    實為有罪之陳述，經本院告知簡式審判程序之旨，並聽取當
    事人意見後，經本院合議庭依刑事訴訟法第273 條之一第1
    項規定裁定由受命法官獨任進行簡式審判程序，合先敘明。
二、上開事實，業據被告於警詢及本院準備程序中坦承不諱，其
    並自承偵訊中否認犯罪之供述不實，是因為當時緊張等語甚
    詳，核與證人即被害人乙○○於警詢中證述之失竊情節相符
    ，且有扣案之一字起子1 把為憑，並有贓物認領保管單、現
    場照片等件在卷可稽，堪認被告任意性之自白與事實相符而
    可採信，本案事證明確，被告犯行堪以認定，應依法論科。
三、按刑法第321 條第1 項第3 款攜帶兇器竊盜罪，所稱之兇器
    ，乃依一般社會觀念足以對人之生命、身體、安全構成威脅
    ，而具有危險性之「器械」而言，而磚塊、石頭乃自然界之
    物質，尚難謂為通常之「器械」，從而持磚塊、石頭砸毀他
    人車窗竊盜部分，尚難論以攜帶兇器竊盜罪（最高法院92年
    度台非字第38號判決參照），故被告隨機撿拾路旁之石塊砸
    破被害人車窗入內行竊，該石塊並非兇器，但被告持用以拆
    卸音響之一字起子，確為兇器無疑，故核被告所為，仍係犯
    法第321 條第1 項第3 款之攜帶兇器竊盜罪，檢察官於起訴
    書犯罪事實欄認該石頭亦係兇器，容有誤會，併此敘明。
四、爰審酌被告持械行竊，嚴重蔑視他人財產權，犯後一度否認
    犯行並飾詞矯飾，但終能坦承全部犯行，態度尚可，所竊之
    物業經被害人領回，犯罪所生之危害不大，暨被告屢有竊盜
    前科且現仍在緩刑期間之素行、生活狀況、犯罪之動機、目
    的、手段等一切情狀，認偵查檢察官具體求處之有期徒刑9
    月尚嫌過重，故量處如主文所示之刑，以示懲戒。
五、本件被告持用以行竊之扣案一字起子1 把，確為其所有，此
    業據被告供述明確，應依刑法第38條第1 項第2 款規定，併
    予宣告沒收之。至於其他扣案之六角起子等工具，雖於被告
    行竊當日亦放置在上開機車置物箱內，然被告供稱並未攜帶
    在身上，也未用以行竊本案音響等語明確，且查無其他證據
    證明該等工具亦係供被告犯罪所用之物，故不併予宣告沒收
    ，附此敘明。
六、末偵查檢察官請求依刑法第90條第1 項規定宣告強制工作，
    固非無據，然查，被告在犯下本案之前，並無因竊盜罪而經
    法院論罪科刑確定之紀錄，此有臺灣高等法院被告前案紀錄
    表在卷可稽，此次加重竊盜犯行，亦僅有1 件，數量非多，
    再參酌被告其他前案紀錄，實難遽認被告有犯罪習慣或係因
    遊蕩、懶惰成習而犯罪，自難認有何令入勞動場所強制工作
    之必要，故未如所請，併予說明。
據上論斷，應依刑事訴訟法第273 條之1 第1 項、第299 條第1
項前段，刑法第321 條第1 項第3 款、第38條第1 項第2 款，判
決如主文。
本案經檢察官柯怡如到庭執行職務。
中    華    民    國    95    年    12    月    18    日
                  刑事第五庭    法  官  吳勇毅
以上正本證明與原本無異。
如不服本判決，應於判決送達之翌日起10內向本院提出上訴（應
附繕本），上訴於臺灣高等法院。
                                書記官  陳夏施
中    華    民    國    95    年    12    月    18    日
附錄本案論罪科刑法條全文：
中華民國刑法第321條
犯竊盜罪而有左列情形之一者，處六月以上、五年以下有期徒刑
：
一  於夜間侵入住宅或有人居住之建築物、船艦或隱匿其內而犯
    之者。
二  毀越門扇、牆垣或其他安全設備而犯之者。
三  攜帶兇器而犯之者。
四  結夥三人以上而犯之者。
五  乘火災、水災或其他災害之際而犯之者。
六  在車站或埠頭而犯之者。
前項之未遂犯罰之。


司法院資訊處製作；財團法人民間司法改革基金會備份。
